# 特殊合并业务请教

提问人：zhs7403 时间：2014-03-17 19:12:01
a非同一控制下 1000 万购买b80%股权，属于控股合并（购买日b可辨认净资产公允 800 万），b之前下面就有c，b持股60%，a在购买b80%股权的同时还 500 万购买了c少数股东40%的股权（购买日c可辨认净资产公允 400 万）， 3 家公司均构成业务。b在编制consol的时候肯定是将40%股权作为少数股东处理，但a编制consol的时候则需要根据bconsol做出调整，因为不可能确认少数股权。我的问题是 1 、a 层面consol是否是商誉是200+100=300？即40%股权部分也是需要确认商誉 2 、单体a层面对于c40%股权是否是视为控制按照成本法合并？ 3 、还有就是a对于b的合并报表需要作调整，即合并日b确认的少数股东权益（应该是 400 万，假如评估值=帐面值）
需要和a长投 500 万做抵消， 100 万作为商誉处理，对于合并日后的损益则需要做一笔 dr 少数股东损益 cr：利润分配--未分配利润（假如其后盈利）？即不缺人少数股东损益，归入归属母公司利润中？

回答人：chenyiwei
如果A收购B的 80 ％股权和A收购C的 40 ％股权是在同一天完成的（购买日和收购交易日在同一天），则相当于以 1500 万元总价收购了B的 80 ％股权（含C的 60 ％权益）和C的另外 40 ％权益。在A的合并报表层面所体现的少数股权仅是B的 20 ％（当然该部分少数股权还会利用B对C的 60 ％持股间接地在购买日后C的净资产变动额中享有权益）。 A所收购的可辨认净资产＝B的合并报表所示的购买日归属其母公司股东的净资产 80% ＋ B 的合并报表所示的少数股东权益（均调整为购买日公允价值）； 商誉＝合并成本（ 1500 万）－ A 所收购的可辨认净资产。 购买日后的少数股东损益按照上述同一原则确认，即 B 的合并报表层面按购买日公允价值为基础调整后的归属母公司股东净利润20%。